臺灣板橋地方法院刑事判決　　　　　　 96年度交訴字第169號
公　訴　人　臺灣板橋地方法院檢察署檢察官
被　　　告　甲○○
上列被告因竊盜案件，經檢察官提起公訴（九十六年度偵字第一
三九六三號、第一五二五一號、第一八五三九號、第二二九三六
號），被告於本院行準備程序中，就被訴事實為有罪之陳述，經
本院合議庭裁定由受命法官獨任進行簡式審判程序審理，並判決
如下：
    主  文
甲○○犯如附表所示之罪，各處如附表所示之宣告刑，應執行有
期徒刑壹年拾月，扣案之鐵撬支沒收。
    事實
一、甲○○與乙○○（另案審結）係同居之男女朋友，竟共同基
    於意圖為自己不法所有，竊盜之犯意聯絡，先後於民國九十
    六年五月八日起，前往臺北縣新莊市等地，由甲○○在外把
    風，乙○○則自行持客觀上足以傷害他人之兇器鐵撬破壞大
    門、門鎖進入（侵入住宅部份均未據告訴）竊取丁○○等人
    所有之財物得逞（犯罪時間、犯罪地點、被害人、竊盜方式
    、所得財物、起出贓物均詳如附表所示）。乙○○將竊盜物
    品部分變賣，無法變賣之物丟棄，未及變賣者置放於臺北縣
    板橋市○○街三一巷六號二樓租屋處，嗣於九十六年六月二
    十九日，甲○○與乙○○前往如附表編號三所示時、地竊盜
    得手正欲離去之際，為陳碧林樓上住戶張書銘發覺，並請求
    里長報警處理，為警於同日十三時三十分許，前往查獲未及
    離去之甲○○。另於九十六年八月十日十六時三十分許，為
    警前往乙○○臺北縣板橋市○○街三十一巷六號二樓居所查
    獲，並扣得竊盜所用之鐵撬三支，及工作所用之開鎖工具二
    十一支、一字及十字螺絲起子九支、Ｔ字型六角磨平扳手一
    支、鉗子七支、固定器一臺、電鑽一臺、砂輪機三台、工作
    包一包，而查知上情。
二、案經丁○○、戊○○、陳碧林、丙○○訴由臺北縣政府警察
    局土城分局及新莊分局報告臺灣板橋地方法院檢察署檢察官
    偵查起訴。
    理  由
一、上揭事實，業據被告甲○○於警詢、偵查及本院審理中坦承
    不諱，核與共犯乙○○於警詢及偵查中之指述、被害人丁○○、戊○○、陳碧林、丙○○於警詢中之指述相符；又附表
    編號一部份，有贓物認領保管單一紙、大樓監視器畫面翻拍
    照片一張在卷可稽；附表編號二部分，並有贓物認領保管單
    一紙、巷口監視器畫面翻拍照片二張在卷可稽；附表編號三
    部分，核與證人張書銘於警詢及偵查中證述相符，亦有贓物
    認領保管單一紙、查獲照片四張在卷可稽；附表編號四部份
    ，復有贓物認領保管單一紙在卷可稽；此外，自共犯乙○○
    居處起出被害人失竊之贓物及扣案之作案工具鐵撬三支可資
    佐證，被告自白核與事實相符，堪以採信。本件事證明確，
    應依法論科。
二、按刑法第三百二十一條第一項第三款之攜帶兇器竊盜罪，係
    以行為人攜帶兇器竊盜為其加重條件，此所謂兇器，其種類
    並無限制，凡客觀上足對人之生命、身體、安全構成威脅，
    具有危險性之兇器均屬之，且祇須行竊時攜帶此種具有危險
    性之兇器為已足，並不以攜帶之初有行兇之意圖為必要（最
    高法院七十九年臺上字第五二五三號判例意旨參照）。鐵撬
    係金屬材質且質地堅硬，若持以行兇，客觀上自足傷害人之
    生命、身體安全而具有危險性，堪認該鐵撬係屬兇器無疑。
    次按破壞鑲在鐵門上之鎖後啟門入屋竊盜，因該鎖已成為門
    扇之一部，故應構成刑法第三百二十一條第一項第二款之毀
    壞門扇竊盜罪（最高法院七十四年臺上字第二四三號判決意
    旨參照）。是核被告甲○○所為，係犯刑法第三百二十一條
    第一項第二款、第三款攜帶兇器毀壞門扇竊盜罪。公訴人起
    訴法條雖漏未論及刑法第三百二十一條第一項第二款，惟此
    部分犯行於所起訴之犯罪事實業已載明，本院自得併予審理
    （最高法院六十四年臺非字第一四二號判例意旨參照），附
    此敘明。被告與共犯乙○○就附表所示四次竊盜犯行，均有
    犯意聯絡及行為分擔，為共同正犯。被告所犯上開四次竊盜
    犯行，犯意各別、行為互殊，應予分論併罰。爰審酌被告年
    值青壯，不思正道取財，竟圖謀不法方式竊取他人財物，攜
    帶兇器毀越門扇竊盜，嚴重影響社會治安，犯罪所生危害非
    微，兼衡被告於犯罪後尚能坦承犯行等一切情狀，分別量處
    如附表所示之刑，以資懲戒，並定其應執行刑。扣案之鐵撬
    三支，均為共犯乙○○所有，業據乙○○供認在卷，嗣後雖
    於審理否認為犯罪所用之工具，然其於偵查中坦承上開工具
    為竊盜所用之工具，依刑法第三十八條第一項第二款規定沒
    收。至於扣案之開鎖工具、起子、鉗子、砂輪機等物，乙○○供稱為工作所用之器具，與本件犯行無關，無證據證明與
    本案有關，不予宣告沒收。
三、末按除被告所犯為死刑、無期徒刑、最輕本刑為三年以上有
    期徒刑之罪或高等法院管轄第一審案件者外，於前條第一項
    程序進行中，被告先就被訴事實為有罪之陳述時，審判長得
    告知被告簡式審判程序之旨，並聽取當事人、代理人、辯護
    人及輔佐人之意見後，裁定進行簡式審判程序，刑事訴訟法
    第二百七十三條之一第一項定有明文。查本件被告所犯，法
    定本刑非最輕本刑為三年以上有期徒刑之罪，且被告就被訴
    事實為有罪之陳述，經告知被告簡式審判程序之旨，被告及
    公訴人對於本件改依簡式審判程序審理亦均表示無意見，是
    本院即依前揭刑事訴訟法規定，裁定本件進行簡式審判程序
    ，附此敘明。
據上論斷，應依刑事訴訟法第二百七十三條之一第一項、第二百
九十九條第一項前段，刑法第二十八條、第三百二十一條第一項
第二款、第三款、第五十一條第五款、第三十八條第一項第二款
，判決如主文。
本案經檢察官顏妃琇到庭執行職務。
中　　華　　民　　國　　96　　年　　12　　月　　21　　日
                    刑事第八庭  法　官  絲鈺雲
以上正本證明與原本無異
如不服本判決應於送達後10日內向本院提出上訴狀
                                書記官  蔡美如
中　　華　　民　　國　　96　　年　　12　　月　　24　　日
附錄本案論罪科刑法條全文：
刑法第三百二十一條
犯竊盜罪而有左列情形之一者，處六月以上、五年以下有期徒刑
：
一  於夜間侵入住宅或有人居住之建築物、船艦或隱匿其內而犯
    之者。
二  毀越門扇、牆垣或其他安全設備而犯之者。
三  攜帶兇器而犯之者。
四  結夥三人以上而犯之者。
五  乘火災、水災或其他災害之際而犯之者。
六  在車站或埠頭而犯之者。
前項之未遂犯罰之。
附表：
┌──┬──────┬───┬────────┬──────┬──────┐
│編號│  犯罪時間  │被害人│    竊盜方式    │  所犯法條  │主文及宣告刑│
│    │  犯罪地點  │      │    所得財物    │            │            │
├──┼──────┼───┼────────┼──────┼──────┤
│ 一 │96年5月8日12│丁○○│被告甲○○在外把│刑法第321條 │甲○○共同攜│
│    │時許        │      │風，共犯乙○○自│第1項第2款、│帶兇器毀壞門│
│    │            │      │行以客觀上足以傷│第3款       │扇竊盜，處有│
│    │臺北縣新莊市│      │害他人之兇器鐵撬│            │期徒刑捌月。│
│    │龍安路435號4│      │破壞大門、門鎖進│            │扣案之鐵撬│
│    │樓之1       │      │入竊取數位DV、相│            │支沒收。    │
│    │            │      │機、手錶、手飾、│            │            │
│    │            │      │印表機、普通重型│            │            │
│    │            │      │機車駕駛執照（贓│            │            │
│    │            │      │證物編號四八，已│            │            │
│    │            │      │認領）、現金新臺│            │            │
│    │            │      │幣約1 萬多元（已│            │            │
│    │            │      │認領1 萬元）。  │            │            │
├──┼──────┼───┼────────┼──────┼──────┤
│ 二 │96年5月21日 │戊○○│被告甲○○在外把│同上        │甲○○共同攜│
│    │16時30分許  │      │風，共犯乙○○自│            │帶兇器毀壞門│
│    │            │      │行以客觀上足以傷│            │扇竊盜，處有│
│    │臺北縣土城市│      │害他人之兇器鐵撬│            │期徒刑捌月。│
│    │延和路105巷7│      │破壞大門、門鎖進│            │扣案之鐵撬│
│    │弄10號5樓   │      │入竊取現金新臺幣│            │支沒收。    │
│    │            │      │2萬元（已認領） │            │            │
│    │            │      │、數位相機1 臺（│            │            │
│    │            │      │贓證物編號五--二│            │            │
│    │            │      │，已認領）、身分│            │            │
│    │            │      │證2 張、富邦商業│            │            │
│    │            │      │銀行信用卡1 張、│            │            │
│    │            │      │自用小客車遙控器│            │            │
│    │            │      │1 個（贓證物編號│            │            │
│    │            │      │四六--二九已認領│            │            │
│    │            │      │）、鐵門遙控器1 │            │            │
│    │            │      │個（贓證物編號四│            │            │
│    │            │      │六--二九，已認領│            │            │
│    │            │      │）、鑰匙1 串、珍│            │            │
│    │            │      │珠魚皮夾1 個（贓│            │            │
│    │            │      │證物編號一--九，│            │            │
│    │            │      │已認領）。      │            │            │
├──┼──────┼───┼────────┼──────┼──────┤
│ 三 │96年6月29日 │陳碧林│被告甲○○在外把│同上        │甲○○共同攜│
│    │13時30分許  │      │風，共犯乙○○自│            │帶兇器毀壞門│
│    │            │      │行以客觀上足以傷│            │扇竊盜，處有│
│    │臺北縣新莊市│      │害他人之兇器鐵撬│            │期徒刑捌月。│
│    │豐年街豐二巷│      │破壞大門、門鎖進│            │扣案之鐵撬│
│    │43號2樓     │      │入竊取JVC數位攝 │            │支沒收。    │
│    │            │      │影機1臺、存摺6本│            │            │
│    │            │      │、土地所有權狀2 │            │            │
│    │            │      │張、現金新臺幣1 │            │            │
│    │            │      │萬3千元、人民幣1│            │            │
│    │            │      │千8百元、珠寶手 │            │            │
│    │            │      │飾1批，得手後正 │            │            │
│    │            │      │欲離去之際為住戶│            │            │
│    │            │      │張書銘發覺通知里│            │            │
│    │            │      │長報警處理，當場│            │            │
│    │            │      │逮捕被告甲○○並│            │            │
│    │            │      │查獲共犯乙○○驚│            │            │
│    │            │      │慌留下之物品（均│            │            │
│    │            │      │已認領）。      │            │            │
├──┼──────┼───┼────────┼──────┼──────┤
│ 四 │96年7月17日 │丙○○│被告甲○○在外把│同上        │甲○○共同攜│
│    │5時14分至18 │      │風，共犯乙○○自│            │帶兇器毀壞門│
│    │時46分間之某│      │行以客觀上足以傷│            │扇竊盜，處有│
│    │時點（涉及刑│      │害他人之兇器鐵撬│            │期徒刑捌月。│
│    │法第321條第1│      │破壞大門、門鎖進│            │扣案之鐵撬│
│    │項第1款夜間 │      │入竊取現金人民幣│            │支沒收。    │
│    │侵入住宅與否│      │約6千元、美金約6│            │            │
│    │，經本院調查│      │百元（編號五五之│            │            │
│    │後犯罪時間仍│      │贓證物，已領回  │            │            │
│    │不明，爰依『│      │210 元）、越南幣│            │            │
│    │罪疑惟輕』原│      │約1千 多萬元、新│            │            │
│    │則，認定被告│      │臺幣約1 萬7 千元│            │            │
│    │行為時點如前│      │、女用鑽戒1 只、│            │            │
│    │）          │      │耳環1 對。      │            │            │
│    │            │      │                │            │            │
│    │臺北縣土城市│      │                │            │            │
│    │廣明街41巷1 │      │                │            │            │
│    │弄18號3樓   │      │                │            │            │
└──┴──────┴───┴────────┴──────┴──────┘
